【裁判字號】    97,訴,623
【裁判日期】    970912
【裁判案由】    違反毒品危害防制條例
【裁判全文】
臺灣新竹地方法院刑事判決               97年度訴字第623號
公  訴  人  臺灣新竹地方法院檢察署檢察官
被      告  甲○○
上列被告因違反毒品危害防制條例案件，經檢察官提起公訴（97
年度毒偵字第1202號），本院依簡式審判程序判決如下：
    主  文
甲○○施用第一級毒品，累犯，處有期徒刑捌月，扣案之注射針
筒壹支，沒收；又施用第二級毒品，累犯，處有期徒刑月。應
執行有期徒刑拾月，扣案之注射針筒壹支，沒收。
    事  實
一、甲○○於民國90年間，因施用毒品案件，經本院以90年度毒
    聲字第1056號裁定送觀察、勒戒後，認無繼續施用毒品傾向
    ，於90年8月28日釋放出所，並由臺灣新竹地方法院檢察署
    署檢察官於同日以90年度毒偵字第219號為不起訴處分確定
    。復因搶奪案件，經本院於91年11月15日以91年度訴字第66
    5號刑事判決判處有期徒刑1年6月、緩刑5年確定；嗣於緩刑
    期間，再因恐嚇取財及施用第一級毒品、第二級毒品案件，
    經本院於93年4月30日以93年度訴字第91號刑事判決判處恐
    嚇取財部分有期徒刑10月、施用第一級毒品部分有期徒刑6
    月、施用第二級毒品部分有期徒刑2月，應執行有期徒刑1年
    4月確定，並因此遭撤銷上開緩刑，前揭搶奪案件1年6月之
    刑期與恐嚇取財、施用第一級、第二級毒品案件之刑期接續
    執行，迄95年1月25日縮短刑期假釋出監並付保護管束，嗣
    於前開假釋付保護管束期間，違反保護管束應遵守事項情節
    重大，再經本院撤銷假釋，甫於95年11月24日入監執行殘刑
    ，於96年11月16日縮刑期滿執行完畢。
二、詎甲○○仍不知悔改，再度基於施用第一級毒品海洛因及第
    二級毒品安非他命之犯意，於97年4月17日下午6時11分許採
    尿時起往前回溯26小時內之某時，在新竹市○○路公園廁所
    內，以將第一級毒品海洛因加水稀釋置入注射針筒施打手臂
    靜脈之方式，施用第一級毒品海洛因1次；又於97年4月15日
    某時許，在新竹市○○路某處，以將第二級毒品安非他命置
    於玻璃球中用火燒烤吸食其所產生煙霧之方式，施用第二級
    毒品安非他命1次。嗣於97年4月17日下午3時30分許，在新
    竹市○區○○路136號為警查獲，並扣得注射針筒1支，經其
    同意採集尿液送驗結果呈甲基安非他命、嗎啡、可待因陽性
    反應，始查悉上情。
三、案經新竹市警察局移送台灣新竹地方法院檢察署檢察官偵查
    起訴。
    理  由
一、本件被告甲○○所犯施用第一、二級毒品罪，均非死刑、無
    期徒刑、最輕本刑為三年以上有期徒刑之罪，或非高等法院
    管轄第一審之案件，被告於本院準備程序進行中，就被訴事
    實為有罪之陳述，本院合議庭認合於新修正刑事訴訟法第27
    3條之1之規定，逕以簡式審判程序行之，均合先敘明。
二、訊據被告甲○○對於上揭犯罪事實，於警詢中及本院調查、
    行準備程序、簡式審判程序時均坦承不諱（見偵查卷第3、4
    頁，本院97年度他字第136號卷附97年9月4日訊問筆錄第2頁
    、本院卷第34、43頁），並有新竹市警察局搜索扣押筆錄、
    扣押物品目錄表、扣案物照片、新竹市警察局刑警大隊偵三
    隊毒品案件尿液送驗受檢人真實姓名代號對照表、臺灣尖端
    先進生技醫藥股份有限公司於97年5月8日出具之檢體編號F-
    035號濫用藥物檢驗報告各1份附卷可稽（見偵查卷第6至11
    頁），此外，復有被告所有，供施用第一級毒品海洛因所用
    之注射針筒1支扣案可資佐憑，被告自白應與事實相符，本
    件事證明確，被告施用第一、二級毒品犯行堪以認定，應予
    依法論科。
三、核被告甲○○所為，係犯毒品危害防制條例第10條第1、2項
    之施用第一、二級毒品罪。其施用前持有第一、二級毒品海
    洛因、安非他命之低度行為，分別為其施用第一、二級毒品
    海洛因、安非他命之高度行為所吸收，均不另論罪。被告所
    犯上開2罪，犯意各別，行為不同，應予分論併罰。末查被
    告前因搶奪案件，經本院於91年11月15日以91年度訴字第
    665號刑事判決判處有期徒刑1年6月、緩刑5年確定；嗣於緩
    刑期間，再因恐嚇取財及施用第一級毒品、第二級毒品案件
    ，經本院於93年4月30日以93年度訴字第91號刑事判決判處
    恐嚇取財部分有期徒刑10月、施用第一級毒品部分有期徒刑
    6月、施用第二級毒品部分有期徒刑2月，應執行有期徒刑1
    年4月確定，並因此遭撤銷上開緩刑，前揭搶奪案件1年6 月
    之刑期與恐嚇取財、施用第一級、第二級毒品案件之刑期接
    續執行，迄95年1月25日縮短刑期假釋出監並付保護管束，
    嗣於前開假釋付保護管束期間，違反保護管束應遵守事項情
    節重大，再經本院撤銷假釋，甫於95年11月24日入監執行殘
    刑，於96年11月16日縮刑期滿執行完畢等情，有臺灣高等法
    院被告前案紀錄表及臺灣新竹地方法院檢察署刑案資料查註
    紀錄表等在卷可按，其受徒刑之執行完畢後，5年以內故意
    再犯本件有期徒刑以上之罪，均為累犯，依刑法第47條第1
    項之規定各加重其刑。爰審酌毒品海洛因、安非他命戕害吸
    食者之身心甚鉅，被告竟無視法律之禁止而施用，其經觀察
    勒戒後仍未戒除毒癮，再次為本件施用第一、二級毒品海洛
    因、安非他命之犯行，顯見其自制力薄弱，兼衡其犯後坦承
    犯行，態度尚可等一切情狀，分別量處如主文所示之刑，並
    定其應執行刑。
四、扣案之注射針筒1支，係被告所有，供本件施用第一級毒品
    海洛因所用之物，業據其供承在卷（見偵查卷第4頁、本院
    卷第34、43頁），爰依刑法第38條第1項第2款、第3項之規
    定宣告沒收，附此敘明。
五、據上論斷，應依刑事訴訟法第273條之1第1項、第299條第1
    項前段，毒品危害防制條例第10條第1項、第2項，刑法第11
    條前段、第47條第1項、第51條第5款、第38條第1項第2款、
    第3項，判決如主文。
本案經檢察官郭進昌到庭執行職務。
中    華    民    國    97    年    9    月    12     日
                  刑事第五庭        法  官  蔡欣怡
如不服本判決應於收受本判決後10日內向本院提出上訴書狀，上
訴書狀應敘述具體理由。上訴書狀未敘述上訴理由者，應於上訴
期間屆滿後20日內補提理由書狀於本院 (均須按他造當事人之人
數附繕本 )「切勿逕送上級法院」。
以上正本證明與原本無異。
中    華    民    國    97    年    9     月    12    日
                                    書記官  劉怡芳
附錄本案論罪科刑法條全文：
毒品危害防制條例第10條第1項、第2項
施用第一級毒品者，處6月以上5年以下有期徒刑。
施用第二級毒品者，處3年以下有期徒刑。


司法院資訊處製作；財團法人民間司法改革基金會備份。
